【裁判字號】    97,易,2197
【裁判日期】    971128
【裁判案由】    竊盜
【裁判全文】
臺灣板橋地方法院刑事判決              97年度易字第2197號
公  訴  人  臺灣板橋地方法院檢察署檢察官
被      告  己○○
                    （現在臺灣臺北監獄執行中）
            乙○○
                    （現在臺灣臺北監獄臺北分監執行中）
上列被告等因竊盜案件，經檢察官提起公訴（97年度偵字第1105
8 號、97年度偵緝字第1543號），本院依簡式審判程序審理後，
判決如下：
    主    文
己○○竊盜，累犯，處有期徒刑月；又結夥三人攜帶兇器竊盜
，累犯，處有期徒刑柒月，扣案如附表所示之工具，均沒收之；
又結夥三人攜帶兇器竊盜未遂，累犯，處有期徒刑伍月，扣案如
附表所示之工具，均沒收之。應執行有期徒刑壹年壹月，扣案如
附表所示之工具，均沒收之。
乙○○結夥三人攜帶兇器竊盜，處有期徒刑肆月，扣案如附表所
示之工具，均沒收之；又結夥三人攜帶兇器竊盜未遂，處有期徒
刑肆月，扣案如附表所示之工具，均沒收之。應執行有期徒刑柒
月，扣案如附表所示之工具，均沒收之。
    事    實
一、己○○前因違反槍砲彈藥刀械管制條例案件，經本院以93年
    度少訴字第11號判決判處有期徒刑2 年（另併判處罰金新臺
    幣5 萬元），嗣迭經臺灣高等法院、最高法院判決上訴駁回
    確定；復因違反毒品危害防制條例案件，經國防部北部地方
    軍事法院桃園分院以94年度桃審字第23號判決判處有期徒刑
    1 年確定，嗣經國防部北部地方軍事法院以96年度聲減字第
    1 號裁定就前揭宣告有期徒刑1 年部分減刑，並與前揭宣告
    有期徒刑2 年部分合併定應執行有期徒刑2 年4 月確定，甫
    於民國96年7 月16日徒刑執行完畢出監，詎其仍不知悔改，
    竟意圖為自己不法所有，先於97年3 月26日17時30分許，在
    臺北縣板橋市○○路○ 段250 號前，獨自徒手竊取車牌號碼
    528-BER 號重型機車（該機車係蔡宜學所有、由戊○○管領
    使用）之車牌1 面得逞，復於97年3 月27日15時許，將車牌
    號碼8HG-935 號重型機車（該機車係乙○○之父林進益所有
    ）原有車牌拆下，改懸掛前揭竊得528-BER 號車牌後，遂與
    乙○○及某真實姓名不詳之成年男子基於意圖為自己不法所
    有之犯意聯絡，由乙○○攜帶其所有如附表所示客觀上可供
    兇器使用之工具，騎乘前開已更換車牌為528-BER 號之機車
    搭載己○○上路，並於選定作案目標機車後，由己○○負責
    撬開該機車置物箱竊取其內物品，乙○○負責把風接應，另
    某真實姓名不詳之成年男子則單獨騎乘不詳機車尾隨在場，
    亦負責觀察接應。而渠等三人遂依前開分工模式，於97年3
    月27日17時15分許，在臺北縣蘆洲市○○路157 號前，共同
    撬開甲○○所有車牌號碼CWC-790 號重型機車之置物箱，竊
    取其內酪梨眼膜2 盒（價值新臺幣398 元）得逞。再於同日
    20時30分許，在臺北縣蘆洲市○○街49號前，於己○○撬開
    丙○○所有車牌號碼LE5-960 號重型機車置物箱，正欲著手
    竊取其內物品之際，當場為巡邏警員發現制止始未得逞。嗣
    前揭某真實姓名不詳之成年男子旋騎乘不詳機車搭載己○○
    逃離現場，乙○○則當場為警逮捕，其並於有偵查犯罪職權
    之機關或人員知悉涉嫌上開竊取甲○○財物之犯行前，主動
    向警員自首此部分犯行接受裁判，且為警當場扣得前揭528-
    BER 號車牌1 面（業經戊○○領回）、酪梨眼膜2 盒（業經
    甲○○領回）、己○○所遺留之黑色皮夾1 個（內有己○○
    國民身分證1 張及鑰匙3 支，該國民身分證業經己○○之母
    領回）及如附表所示之工具，經警循線追查始悉己○○共犯
    有前揭竊盜犯行之情。
二、案經乙○○自首暨戊○○、丙○○訴由臺北縣政府警察局蘆
    洲分局報請臺灣板橋地方法院檢察署檢察官偵查後提起公訴
    。
    理    由
一、本案被告己○○、乙○○所犯均係死刑、無期徒刑、最輕本
    刑為3 年以上有期徒刑以外之罪，渠等於本院審理期日訊問
    時，就被訴事實皆為有罪之陳述，經本院告知簡式審判程序
    之旨，並聽取公訴人及被告二人之意見後，當庭裁定進行簡
    式審判程序審理，合先敘明。
二、上開犯罪事實，業經被告己○○於本院審理時；被告乙○○
    於警詢及本院審理時，均坦承不諱，核與證人即告訴人戊○○、丙○○於警詢時；證人即被害人甲○○於警詢及檢察官
    訊問時；證人即警員賴恆彬、邱德於本院審理時所為之證
    述皆相合，復有如附表所示之工具扣案，及贓物認領保管單
    3 紙、照片12張、臺北縣政府警察局車輛尋獲電腦輸入單1
    紙、車籍查詢基本資料詳細畫面4 紙附卷可資佐證，足認被
    告二人自白均與事實相符，堪以採信。本案事證明確，被告
    二人犯行皆洵堪認定。
三、按刑法第321 條第1 項第3 款之罪，係以行為人攜帶兇器竊
    盜為其加重條件，此所謂兇器，其種類並無限制，凡客觀上
    足以對人之生命、身體安全構成威脅，具有危險性之兇器均
    屬之，且祇須行竊時攜帶此種具有危險性之兇器為已足，並
    不以攜帶之初有行兇之意圖為必要（最高法院79年台上字第
    5253號判例意旨參照）。查扣案如附表所示之工具均具有金
    屬材質，且其中扳手（可與套筒組合使用）、中心沖之前端
    復皆具有尖銳部位，業經本院當庭勘驗無訛，如持之攻擊人
    體，客觀上足以造成相當之傷害，堪認客觀上具有殺傷力而
    皆可供作為兇器之使用無疑。是核被告己○○就前揭97年3
    月26日竊取528-BER 號機車車牌部分，係犯刑法第320 條第
    1 項之竊盜罪；被告己○○、乙○○就前揭97年3 月27日17
    時15分許，竊取酪梨眼膜2 盒部分，均係犯刑法第321 條第
    1 項第3 款、第4 款之結夥三人攜帶兇器竊盜罪；被告己○○、乙○○就前揭97年3 月27日20時30分許，著手行竊告訴
    人丙○○機車置物箱內物品部分，均係犯刑法第321 條第1
    項第3 款、第4 款、第2 項之結夥三人攜帶兇器竊盜未遂罪
    ，就此渠等已著手竊盜行為之實施，惟尚未得手即遭警發覺
    制止而未遂，爰依刑法第25條第2 項規定，就該部分均按既
    遂犯之刑減輕之。被告己○○、乙○○與某真實姓名不詳之
    成年男子，就前開97年3 月27日所為二次竊盜犯行間，彼此
    間有犯意聯絡及行為分擔，皆應論以共同正犯。公訴意旨就
    被告己○○、乙○○所為前揭97年3 月27日17時15分許，竊
    取酪梨眼膜2 盒部分，僅請求論以刑法第320 條第1 項之竊
    盜罪嫌，尚有誤會，而本院於審理期日時，已當庭告知被告
    二人此部分涉犯前開加重竊盜罪嫌，且仍屬同一基本社會事
    實範圍內，本院自得變更起訴法條加以審究（另檢察官就被
    告二人所為前揭97年3 月27日20時30分許，著手行竊告訴人
    丙○○機車置物箱內物品部分，雖亦僅請求論以刑法第321
    條第1 項第3 款、第2 項（起訴書誤載為第3 項）之攜帶兇
    器竊盜未遂罪嫌，而漏論同條第1 項第4 款之結夥三人加重
    構成要件，惟起訴事實及法條既仍屬同一，當無須變更起訴
    法條，經本院同告知渠等此部分涉犯前開加重竊盜罪嫌後，
    自得逕予補充論罪，附此敘明）。查被告己○○前有如事實
    欄所載之刑案前科及徒刑執行情形，有臺灣高等法院被告前
    案紀錄表1 份在卷可憑，其於有期徒刑執行完畢5 年內故意
    分別再犯本案有期徒刑以上之前開三罪，依刑法第47條第1
    項規定均成立累犯，並皆應加重其刑，且因其就所犯結夥三
    人攜帶兇器竊盜未遂部分，同有刑罰之加重及減輕事由，應
    先加後減之。又被告乙○○為本案結夥三人攜帶兇器竊盜犯
    行（即竊取酪梨眼膜2 盒部分）後，係於犯罪偵查機關、人
    員尚無相當證據足以懷疑其涉有前開竊盜犯行前，即主動向
    臺北縣政府警察局蘆洲分局警員坦承進而接受裁判之情，業
    經證人邱德於本院審理時證述明確，核與證人甲○○於警
    詢時所證當時尚未報案之情一致，是就此部分符合刑法自首
    要件，爰就被告乙○○所為結夥三人攜帶兇器竊盜犯行部分
    ，依刑法第62條前段規定減輕其刑。再被告己○○先後所為
    前揭三次竊盜犯行；被告乙○○先後所為前揭二次竊盜犯行
    ，於時間、地點上均可明白區分，且被害人等復不相同，足
    認渠等均犯意各別，皆應予分論併罰。爰審酌被告己○○、
    乙○○各自刑案前科素行狀況，有渠等臺灣高等法院被告前
    案紀錄表在卷可參，兼衡渠等犯罪動機、手段、分工參與行
    竊及所生危害程度，與渠等於犯後均尚知坦認犯行等一切情
    狀，各分別量處如主文所示之刑，並均定渠等應執行之刑，
    以資懲儆。
四、查扣案如附表所示之工具均屬被告乙○○所有，係供其與被
    告己○○共同為前揭97年3 月27日二次竊盜犯行所用之物，
    已據被告乙○○、己○○於本院訊問時皆陳明在卷，爰依刑
    法第38條第1 項第2 款規定，均併予宣告沒收之。至同日為
    警扣案之黑色皮夾1 個，雖屬被告己○○所有之物，惟遍查
    卷內證據資料，尚難認前開物品與被告二人所為本案各次竊
    盜犯行有何直接關連，經核亦非屬違禁物或本院應義務沒收
    之物，故爰不予諭知沒收，末此敘明。
據上論斷，應依刑事訴訟法第273 條之1 第1 項、第299 條第1
項前段、第300 條，刑法第28條、第320 條第1 項、第321 條第
1 項第3 款、第4 款、第2 項、第25條第2 項、第47條第1 項、
第62條前段、第38條第1 項第2 款、第51條第5 款，判決如主文
。
本案經檢察官丁○○到庭執行職務。
中    華    民    國    97    年    11    月    28    日
                  刑事第十九庭  法  官  張 兆 光
上列正本證明與原本無異。
如不服本判決，應於判決送達後10日內敘明上訴理由，向本院提
出上訴狀 (應附繕本) ，上訴於臺灣高等法院。其未敘述上訴理
由者，應於上訴期間屆滿後20日內向本院補提理由書「切勿逕送
上級法院」。
                                書記官  曹 秋 冬
中    華    民    國    97    年    11    月    28    日
附錄本案論罪科刑法條：
刑法第320 條
意圖為自己或第三人不法之所有，而竊取他人之動產者，為竊盜
罪，處5 年以下有期徒刑、拘役或5 百元以下罰金。
意圖為自己或第三人不法之利益，而竊佔他人之不動產者，依前
項之規定處斷。
前2 項之未遂犯罰之。
刑法第321 條
犯竊盜罪而有左列情形之一者，處6 月以上、5 年以下有期徒刑
：
一、於夜間侵入住宅或有人居住之建築物、船艦或隱匿其內而犯
    之者。
二、毀越門扇、牆垣或其他安全設備而犯之者。
三、攜帶兇器而犯之者。
四、結夥三人以上而犯之者。
五、乘火災、水災或其他災害之際而犯之者。
六、在車站或埠頭而犯之者。
前項之未遂犯罰之。
附表：
┌────────┬──┬────────────┐
│扣案應沒收之工具│數量│備註                    │
├────────┼──┼────────────┤
│中心沖          │壹支│                        │
├────────┼──┼────────────┤
│套筒            │貳支│套筒2 支均可組合扳手使用│
├────────┼──┤（卷內扣押物品清單內之套│
│扳手            │壹支│筒扳手2 支實即係指套筒與│
│                │    │扳手各1 支）            │
└────────┴──┴────────────┘


司法院資訊處製作；財團法人民間司法改革基金會備份。
